臺灣基隆地方法院刑事判決　　　　　 96年度易字第266號
公　訴　人　臺灣基隆地方法院檢察署檢察官
被　　　告　乙○○
　　　　　　丙○○
上列被告等因詐欺案件，經檢察官提起公訴（96年度偵字第1610
、1879號），本院判決如下：
    主  文
乙○○幫助意圖為自己不法之所有，以詐術使人將本人之物交付
，處有期徒刑肆月，如易科罰金以新台幣壹仟元折算壹日。
丙○○幫助意圖為自己不法之所有，以詐術使人將本人之物交付
，累犯，處有期徒刑參月，如易科罰金以新台幣壹仟元折算壹日
。
    事實及理由
一、本件犯罪事實、證據及應適用之法條除應補充記載：「被告
    乙○○與『小楊』之人以1期10天新台幣（下同）3,000元之
    對價，將金融帳戶予『小楊』使用之約定，再分別於95年11
    月13日、95年11月17日先後交付如附件起訴書事實欄所載之
    金融帳戶存摺、金融卡、密碼等資料予『小楊』，自客觀以
    言，被告所為，仍屬基於一個意思決定所為之具有反覆性及
    延續性之接續行為，為學理上所稱之接續犯，應僅成立一罪
    。又被告乙○○、丙○○交付予『小楊』、『小馬』詐騙集
    團之存摺、金融卡等物均未扣案，雖無證據證明迄未滅失，
    然為免爾後執行之困擾，爰均不予宣告沒收。」外，餘均引
    用如附件檢察官起訴書之記載。
二、據上論斷，應依刑事訴訟法第273條之1第1項、第284 條之1
    、第299條第1項前段、第310條之2、第454條第2項，刑法第
    339條第1項、第30條第1項、第47條第1項、第41條第1 項前
    段，刑法施行法第1條之1，判決如主文。
本案經檢察官甲○○到庭執行職務。
中　　華　　民　　國　　96　　年　　5　　月　　25　　日
                  刑事第二庭法  官    何怡穎
以上正本證明與原本無異。
如不服本判決，應於判決送達後10日內，向本院提出上訴書狀，
上訴於本院合議庭，並按他造當事人之人數附具繕本。
中　　華　　民　　國　　96　　年　　5　　月　　25　　日
                            書記官    鄭梅君
附錄論罪法條：
刑法第339條第1項
意圖為自己或第三人不法之所有，以詐術使人將本人或第三人之
物交付者，處5年以下有期徒刑、拘役或科或併科1千元以下罰金
。
刑法第30條第1項
幫助他人實行犯罪行為者，為幫助犯。雖他人不知幫助之情者，
亦同。
附件：
臺灣基隆地方法院檢察署檢察官起訴書
　　　　　　　　　　　　　　　　　　　96年度偵字第1610號
                                      96年度偵字第1879號
　　被　　　告　乙○○　男　51歲（民國○○年○○月○○日生）
　　　　　　　　　　　　住基隆市○○區○○路259巷35之4號
　　　　　　　　　　　　居基隆市○○區○○路2段217 號1樓
　　　　　　　　　　　　國民身分證統一編號：Ｚ000000000號
　　　　　    　丙○○　女　27歲（民國○○年○月○日生）
　　　　　　　        　住基隆市○○區○○路98巷2弄13之3
        　　　　　　　　號
　　　　    　　　　　　國民身分證統一編號：Ｚ000000000號
上列被告等因詐欺案件，已經偵查終結，認應該提起公訴，茲將
犯罪事實及證據並所犯法條分敘如下：
        犯  罪  事  實
一、乙○○、丙○○（前因違反毒品危害防制條例案件，經臺灣
    基隆地方法院於民國94年10月11日，以94年度易字第313 號
    判決判處有期徒刑4 月確定，於95年4月1日縮刑期滿執行完
    畢）於95年11月間，自報紙分別看到「高收郵銀簿」、「高
    收簿子」之分類廣告，經分別撥打電話聯繫後，均獲悉可利
    用提供金融機構之帳戶資料牟利，雖均預見將自己開設之金
    融帳戶（含存摺、提款卡、密碼、印章等物）提供他人使用
    ，該他人極可能以該帳戶作為詐欺取財犯罪之工具，竟因貪
    圖利得，分別與對方洽妥出租其等之金融機構帳戶資料，嗣
    乙○○即於95年11月13日，先在址設於基隆市○○路222 號
    之基隆長庚醫院內，將其先前所開立之「萬泰商業銀行基隆
    分行」（下稱「萬泰商銀基隆分行」）000000000000號帳戶
    存摺、提款卡、密碼等物，以每10天1期、1期新台幣（下同
    ）3000元之代價出租並交付予真實姓名年籍不詳綽號「小楊
    」之男子，「小楊」則當場給付3000元；又於95年11月17日
    ，先前往址設於基隆市○○路76號之「第一商業銀行草店尾
    分行」（下稱「第一商銀草店尾分行」）申辦00000000000
    號帳戶，前往址設於基隆市○○路143 號之「合作金庫商業
    銀行東基隆分行」（下稱「合庫東基隆分行」）申辦000000
    000000 0號帳戶，並於申辦完成後，旋在基隆市文化中心對
    面之中華電信前，將該2 帳戶之存摺、提款卡、密碼等物，
    以每個金融帳戶1期3000元之代價出租並交付予「小楊」，
    「小楊」則當場先給付5000元。丙○○則於95年11月16日，
    在基隆廟口前，將其先前所開立之「臺灣郵政股份有限公司
    基隆郵局」（下稱「基隆郵局」）00000000000000號帳戶存
    摺、提款卡、密碼等物，以每10天1期、1期3000元之代價出
    租並交付予真實姓名年籍不詳綽號「小馬」之男子，「小馬
    」則當場給付3000元。「小楊」、「小馬」分別取得該等帳
    戶資料後，隨即轉交所屬之詐欺集團使用，該詐欺集團成員
    旋於95年11月間撥打電話予丁○○，佯稱援交需先至提款機
    操作確認身分、因其操作錯誤使得公司電腦損失慘重須予賠
    償等情，致丁○○陷於錯誤，而陸續於95年11月22日13時12
    分轉帳5000元、同日13時20分轉帳95000元、95年11 月23日
    0時18分轉帳5000元、同日0時28分轉帳95000 元至丙○○所
    提供之上開「基隆郵局」帳戶，於95年11月22日13時33分轉
    帳5000元、同日13時38分轉帳125000元至乙○○所提供之上
    開「萬泰商銀基隆分行」帳戶，於95年11月22日13時55分轉
    帳5000元、同日14時轉帳125000元至乙○○所提供之上開「
    第一商銀草店尾分行」，於95年11月22日14時18分轉帳5000
    元、同日14時29分轉帳95000元、95年11月23日0時19分轉帳
    5000元、同日0時29分轉帳36000元至乙○○所提供之上開「
    合庫東基隆分行」帳戶，並旋遭提領一空。嗣經丁○○報警
    後循線查獲。
二、案經基隆市警察局移送偵辦。
        證  據  並  所  犯  法  條
一、證據清單與待證事實
┌──┬───────────┬──────────────┐
│編號│證據名稱              │證明事實                    │
├──┼───────────┼──────────────┤
│ (一) │證人丁○○之證述，黃雍│被害人丁○○遭詐騙而轉帳上揭│
│    │平上海商業儲蓄銀行基隆│款項至被告乙○○、丙○○所提│
│    │分行帳戶開戶資料、印鑑│供之上開帳戶之事實          │
│    │卡、交易明細，自動櫃員│                            │
│    │機轉帳單據12張        │                            │
├──┼───────────┼──────────────┤
│ (二) │被告乙○○、丙○○之供│其等於上揭時、地出租上開帳戶│
│    │述，被告乙○○所閱覽之│之事實                      │
│    │分類廣告              │                            │
├──┼───────────┼──────────────┤
│ (三) │被告乙○○、丙○○上開│(1)該等帳戶確係被告乙○○、張│
│    │帳戶之開戶資料、印鑑卡│  涵雅所開設                │
│    │、交易明細            │(2)該等帳戶於上揭時間確有上揭│
│    │                      │  款項轉入，並旋遭提領一空  │
└──┴───────────┴──────────────┘
二、核被告2人所為，均係犯刑法第30條第1項、第339條第1項之
    幫助詐欺取財罪嫌。被告丙○○於受徒刑之執行完畢後，5
    年以內故意再犯本件有期徒刑以上之罪，請依刑法第47條第
    1項累犯之規定加重其刑。又被告2人係幫助他人犯罪，請依
    刑法第30條第2項之規定，減輕其刑。
三、依刑事訴訟法第251條第1項提起公訴。
    此　致
臺灣基隆地方法院
中　　華　　民　　國　　96　　年　　4 　　月　　11　　日
　　　　　　　　　　　　　　　檢察官　曾　淑　婷
本件正本證明與原本無異
中　　華　　民　　國　　96　　年　　4 　　月　　13　　日
　　　　　　　　　　　　　　　書記官　潘　健　安
附錄所犯法條：
刑法第339條第1項
    意圖為自己或第三人不法之所有，以詐術使人將本人或第三
    人之物交付者，處5年以下有期徒刑、拘役或科或併科1千元
    以下罰金。
